臺灣桃園地方法院刑事判決
110年度簡上字第239號
上  訴  人
即  被  告  朱倍葵（原名朱聖耀）男  (民國00年0月00日生)



上列上訴人即被告因毀損案件，不服本院民國110年3月26日109
年度桃簡字第1295號第一審刑事簡易判決（聲請簡易判決處刑案
號：109年度偵字第6640號），提起上訴，本院管轄之第二審合
議庭判決如下：
    主  文
上訴駁回。
    事  實
一、甲○○與乙○○之女友丙○○前為男女朋友，甲○○因丙○○與乙○○交
    往而心生不滿，基於毀損他人物品之犯意，於民國109年1月
    22日凌晨5時54分許，前往乙○○位在桃園市桃園區中正路48
    巷之住處附近，敲破乙○○停放在該處車號000-0000號自用小
    客車之副駕駛座車窗玻璃後，將信號彈點燃並丟進車內，致
    車輛之駕駛座、副駕駛座座椅及車內裝潢飾板遭信號彈之火
    花燒損而不堪使用，足以生損害於乙○○。
二、案經乙○○訴由桃園市政府警察局桃園分局移送臺灣桃園地方
    檢察署檢察官偵查並聲請簡易判決處刑。
    理  由
壹、程序部分：
一、本院111年1月10日之審理期日傳票，業於110年12月13日對
    被告甲○○本人送達，有本院送達證書在卷可憑（見本院簡上
    卷第76頁）。被告經本院合法傳喚，無正當理由未到庭（於
    本案言詞辯論終結後之111年1月25日始因另案入監執行），
    依刑事訴訟法第455條之1第3項準用同法第371條之規定，不
    待其陳述，逕為一造辯論判決。
二、證據能力部分：
　㈠被告以外之人於審判外向法官所為之陳述，得為證據，刑事
    訴訟法第159條之1第1項定有明文。此種證人陳述，倘經被
    告請求對於原供述者為對質詰問，法院固不得未經踐行包含
    對質詰問在內之調查程序，而逕採為認定被告犯罪事實之依
    據。惟此項被告之對質詰問權，並非絕對權利，倘被告消極
    不行使，法院復已依刑事訴訟法第165條規定踐行證據之調
    查程序，即得作為判斷之依據。證人丙○○於原審經法官傳喚
    到庭具結作證，被告於本院第二審準備程序中，雖請求與證
    人丙○○對質，惟被告於審理時經合法傳喚，無正當理由未到
    庭，應認已放棄聽審及對質之權利。證人丙○○於原審法官前
    之證述，復經本院第二審依法踐行調查，依前開說明，得採
    為判決之依據。
　㈡其餘經本判決援引之證據，屬被告以外之人於審判外所為陳
    述者，被告於準備程序中同意其證據能力；其餘部分被告則
    未爭執其證據能力，且核無公務員違法取證之情形，又與本
    案犯罪事實之認定具關聯性，並經本院於審判期日，踐行證
    據調查之法定程序，應認均有證據能力。
貳、實體部分：
一、被告於本院準備程序訊問時，否認有上開犯行，辯稱：丙○○
    是我前女友，但我不認識告訴人乙○○，我當天並未前往桃園
    市桃園區中正路48巷，也沒有毀損告訴人之車輛，我沒看過
    告訴人之車輛，監視錄影畫面拍到的人不是我等語。
二、經查：
　㈠告訴人所有車號000-0000號自用小客車，於109年1月22日凌
    晨5時54分許，在桃園市桃園區中正路48巷內，遭人擊破副
    駕駛座車窗玻璃後，將信號彈點燃並丟入車內，致駕駛座、
    副駕駛座座椅及車內裝潢飾板遭信號彈之火花燒損等情，業
    據告訴人於警詢時指訴確實（見偵卷第17-19頁），並有車
    輛受損照片、監視錄影畫面翻拍照片及車籍資料查詢結果在
    卷可憑（見偵卷第29-33頁，本院簡字卷第81頁、簡上卷第3
    7-39頁、第58-60頁），此部分事實堪以認定。
　㈡證人丙○○於原審訊問時證稱：監視錄影畫面中的人是被告，
    我們交往半年，有住在一起，被告經常穿著迷彩褲，幾乎兩
    天穿一次，並久久才洗一次；被告的衣櫥都是我在整理，我
    知道被告所有衣服及褲子的樣式；我從監視錄影畫面中該人
    的穿著、眼睛及走路的姿勢看出來是被告等語（見本院簡字
    卷第56-57頁）。比對證人丙○○提出其與被告間之合照（見
    偵卷第85頁），堪認被告確有與監視錄影畫面中之人相似之
    服裝，證人丙○○前開證述，應屬有據。衡以被告與證人丙○○
    曾為同居之男女朋友，為相互親近熟識之人，對於彼此之樣
    貌、身形、穿著習慣及走路特徵，具有高度之辨識能力。其
    所為指認，具有穩固之認知基礎，不至於受其本身觀察力、
    記憶力不正確等因素影響而有錯誤，應認有確實可信之依據
    ，且符合經驗法則，應可採信，足證被告為監視錄影畫面中
    毀損車輛之人。
　㈢被告雖辯稱不認識告訴人，也沒看過告訴人之車輛等語。惟
    查：
　⒈告訴人於警詢時證稱：被告與我有糾紛，他認為是我的出現
    才導致丙○○與他分手等語（見偵卷第18頁）；於原審訊問時
    證稱：108年11月間，被告曾經因為丙○○的事打電話給我，
    也有打電話到我的公司騷擾我，警告我不得再與丙○○聯絡；
    我與丙○○是109年1月上旬開始交往等語（見本院簡字卷第59
    -60頁）。證人丙○○於原審訊問時證稱：我與被告是在108年
    11月底分手，因為被告會動手打人，分手時，被告還不讓我
    搬走；被告與我交往期間，經由我的手機看過告訴人車輛之
    照片，知道車輛款式及車牌號碼，對於我與告訴人透過LINE
    傳訊息的事情，被告會吃醋；被告之前有打電話警告過告訴
    人等語（見本院簡字卷第56-57頁）。足見被告與丙○○交往
    期間，即曾對丙○○與告訴人交友一事感到不滿，並曾撥打電
    話警告告訴人，另透過丙○○之手機得知告訴人之車輛款式及
    車牌號碼。故被告辯稱其不認識告訴人，與告訴人無糾紛，
    沒看過告訴人之車輛等情，顯與事實不符，不足採信。
　⒉被告另辯稱於案發當時不在現場，未毀損告訴人之車輛等語
    。惟其於警詢時供稱：109年1月22日5時54分許，我正在前
    往五股工地的路上，我是從我家騎乘機車去桃園八德搭車；
    我騎乘之機車車號為000-000號，車主是我爸爸，由我平常
    通勤使用等語（偵卷第8-9頁）。嗣於原審訊問時又改稱：
    我當天早上6點多出門，我姪子開車載我去五股等語（本院
    簡字卷第52頁），可見被告就其於案發當時之行蹤，前後所
    述不一，已難盡信。
　⒊再者，據警員調閱案發現場附近道路監視錄影畫面，於當日
    凌晨5時15分許，拍得一身穿深色外套及綠色迷彩長褲之人
    ，騎乘車號000-000號普通重型機車行經案發地點附近之民
    生路及中山路，且騎士之穿著與案發現場監視錄影畫面拍得
    之人相同（見本院簡上卷第37-41頁）。被告於原審及本院
    訊問時雖否認為畫面中騎乘機車之人，並辯稱可能是家中工
    人所騎乘等語。然而，拍得該機車畫面之時間為凌晨5時15
    分，並非一般工地上工時間，衡情當不至於由被告家中之工
    人所騎乘使用，且被告於警詢時曾供稱於案發當天凌晨騎乘
    該機車出門，於案發之凌晨5時54分許，正在路上等語（見
    偵卷第8-9頁），應認該車號000-000號普通重型機車，於案
    發當天凌晨為被告所騎乘。由此可知，被告於本案發生前之
    凌晨5時15分，騎乘車號000-000號機車行經案發地點附近，
    且係穿著深色外套及綠色迷彩長褲，與監視錄影畫面拍得毀
    損告訴人車輛之人穿著相同，益徵證人丙○○所為指認，應屬
    可信，被告所辯為卸責之詞，不足採憑。
三、綜上所述，本案事證明確，被告之犯行堪以認定，應依法論
    罪科刑。
四、論罪：
　㈠被告破壞告訴人車輛之車窗玻璃，並點燃信號彈擲入車內，
    致車輛駕駛座、副駕駛座座椅及車內裝潢飾板，因信號彈之
    火花而燒焦、損壞而不堪使用，足生損害於告訴人。另被告
    引燃之火花，僅在車內短暫燃燒，並未延燒至車外，應認尚
    未致生公共危險，附此敘明。
　㈡被告所為，犯刑法第354條之毀損他人物品罪。
五、駁回上訴之理由：
　　原審同此認定，並審酌被告因告訴人與其前女友丙○○交往，
    心生不滿，恣意毀損他人財物，顯然缺乏尊重他人財產權之
    觀念，所為實值非難；兼衡被告於犯後否認犯行，迄今尚未
    與告訴人達成和解或賠償損害，犯後態度不佳，並考量被告
    之素行、犯罪手段、遭毀損財物之價值，暨其智識程度、職
    業及家庭經濟狀況等一切情狀，量處拘役55日，並諭知易科
    罰金之折算標準。其認事用法並無違誤，量刑亦屬妥適。被
    告猶執前詞提起上訴而否認犯行，業經本院論駁如前，其上
    訴無理由，應予駁回。
據上論斷，應依刑事訴訟法第455條之1第1項、第3項、第371條
、第368條，判決如主文。
本案經檢察官王以文聲請簡易判決處刑，檢察官周彤芬到庭執行
職務。
中　　華　　民　　國　　111 　年　　2 　　月　　15　　日
                  刑事第四庭  審判長法  官  黃柏嘉

                                    法  官  陳韋如

                                    法  官  涂偉俊
以上正本證明與原本無異。
不得上訴。
　　　　　　　　　　　　　　　      書記官　余玫萱
中　　華　　民　　國　　111 　年　　2 　　月　　15　　日